# 是以公允价值入账还是以所支付的现金额入账

提问人：zhoujianfd 时间：2013-05-03 23:10:35
假设企业购买了一台设备，该设备的公允价值是 130 万，但企业是花了 100 万买到的；那么这台设备的入账价值是 130 万还是 100 万呢？如果是 130 万，差额（130-100）是调整损益还是调整权益？
非会计专业，可能问题比较基础，希望各位能从会计原理上解答一下，先谢谢了

回答人：chenyiwei
这个案例首先要解决的问题是：该设备的公允价值是 130 万还是 100 万？如果公允价值为 130 万是合理的，则为何可以折价购得？ 一般可能分为两种情况： 1 、购买方和销售方之间存在关联方关系，公允价值确实是 130 万，但由于关联交易作价不公允，交易价格为100 万。对此购买方应按权益性交易原则处理：借：固定资产 130 万，贷：银行存款 100 万，贷：资本公积 30 万。 2 、购买方和销售方之间无关联方关系，出现这种情况是由于某些特殊原因导致，如破产清算中的资产变现偿债。此时应按实际购买价格作为固定资产的入帐价值，在购买环节不确认资本公积或者损益。